【裁判字號】    94,重訴,223
【裁判日期】    950119
【裁判案由】    損害賠償
【裁判全文】
臺灣板橋地方法院民事判決             94年度重訴字第223號
原      告  甲○○
被      告  丙○○
訴訟代理人  乙○○
上列當事人間請求損害賠償事件，經本院於民國95年1 月9 日言
詞辯論終結，判決如下：
    主      文
原告之訴駁回。
訴訟費用由原告負擔。
    事實及理由
一、原告主張：被告於民國（下同）92年2 月15日因反對原告戶
    籍遷入租賃地址而引起糾紛，一面控告原告拖欠租金，一面
    授意流氓對原告加以傷害、恐嚇、毀損、偷竊、搶奪，情況
    持續2 年。其中被告於92年8 月8 日，在台北縣新莊市○○
    路63巷26弄5 號毆打原告、毀損原告房門，並曾偷竊原告所
    有物品多次，又於同年12月5 日及13日破壞原告所有的腳踏
    車輪胎，致原告精神上受有痛苦，爰依民法第195 條規定請
    求被告賠償新台幣（下同）2 億元，並依民法第205 條規定
    依年利率20 %計息。
二、被告則以：否認有原告主張之傷害、恐嚇、偷竊、毀損、強
    搶行為，原告提出之診斷證明書僅能證明原告有受傷的事實
    ，不能證明傷害是被告所為，且診斷證明書所載之傷害係原
    告與訴外人蘇友宗間之糾紛，與被告無關，該案件被告已獲
    不起訴處分。此外，毀損腳踏車的部分亦獲不起訴處分，是
    原告之主張均非事實等語置辯，並聲明：(一)求為駁回原告之
    訴及其假執行聲請。(二)如受不利之判決，願供擔保請准免為
    假執行。
三、得心證之理由：
    (一)按當事人主張有利於己之事實者，就其事實有舉證之責任
      民事訴訟法第277 條前段定有明文。是本件原告自應就被
      告有其所主張之毆打、毀損、偷竊行為，致不法侵害其身
      體、健康、財物之有利於己事實，負舉證之責，合先敘明
      。
    (二)查原告雖提出台灣板橋地方法院檢察署93年度偵字第9677
      號不起訴處分書影本1 份、診斷證明書影本2 紙及照片4
      幀為證。惟上開不起訴處分書係就被告是否涉嫌藏匿人犯
      罪行所為之認定，與本件無涉；診斷證明書2 紙記載之原
      告所受傷害則係訴外人蘇友宗所為，業據原告自陳在卷（
      見本院94年10月3 日言詞辯論筆錄），故此項證據亦不足
      以證明被告有毆打原告之行為；至照片4 幀僅得證明原告
      房門及腳踏車輪胎有受損之事實，尚無從證明係遭被告毀
      損所致。此外，原告復未提出其他證據舉證以實其說，是
      其主張自難憑信。
    (三)原告既不能證明有遭受被告毆打，致其身體、健康等人格
      法益受有不法侵害之事實，是其主張因此精神上受有痛苦
      ，依民法第195 條規定請求被告賠償非財產上之損害2 億
      元，即屬無據，不應准許。又民法第195 條乃係針對侵害
      身體、健康等非財產法益之損害賠償所為之規定，必須被
      害人之身體、健康、名譽、自由、信用、隱私、貞操或其
      他人格法益遭受不法侵害且情節重大者，始得就非財產上
      之損害請求加害人賠償相當之金額，此觀該條規定即明，
      故縱令原告主張被告毀損其房門、腳踏車輪胎並曾偷竊其
      所有物品多次等情屬實，因原告僅係財產權受損，而非人
      格法益受損，亦不得依民法第195 條規定請求被告為非財
      產上之損害賠償，故原告以其所有物品遭被告毀損、偷竊
      ，致精神上受有痛苦為由，請求被告賠償2 億元，亦無理
      由，應予駁回。
四、訴訟費用負擔之依據：民事訴訟法第78條。
中    華    民    國    95    年    1     月    19    日
                  民事第二庭    法  官  程怡怡
以上正本，係照原本作成。
如對本判決上訴，須於判決送達後20日內向本院提出上訴狀
中    華    民    國    95    年    1     月    19    日
                                書記官  楊姝晴


司法院資訊處製作；財團法人民間司法改革基金會備份。
